臺灣高等法院臺南分院刑事判決
111年度上易字第238號
上  訴  人  臺灣臺南地方檢察署檢察官
被      告  李有信

上列上訴人因被告竊盜案件，不服臺灣臺南地方法院110年度易
字第1023號中華民國111年2月17日第一審判決（起訴案號：臺灣
臺南地方檢察署110年度偵緝字第818、819號），提起上訴，本
院判決如下：
    主  文
原判決關於加重竊盜部分撤銷。
李有信犯攜帶兇器竊盜罪，累犯，處有期徒刑捌月。扣案行李袋
壹個（含工具）沒收。
    事  實
一、李有信意圖為自己不法之所有，於民國110年4月5日至8日間
    某日，駕駛車號000-000號普通重機車，攜帶行李袋1個（內
    有客觀上可供兇器使用以不織布袋所裝之斜口鉗1支、剪刀2
    支、美工刀2支、電子鉗1支、鋸子1支、十字螺絲起子1支、
    綿紗手套3個），至臺南市○○區○○里○○000○00號王清揚所承
    租之倉庫，以不詳方式入內竊取倉庫内電線約100公尺，並
    曾在該處現場從事削皮抽取銅線一事。嗣經王清揚於同年月
    5日13時許，發現倉庫後方鐵門遭破壞，又於同年月8日13時
    20分許，發現該處空地留有上開行李袋及裝有電線之飼料袋
    各1個，乃報警處理，經警比對扣案行李袋內手套DNA斑跡及
    建檔資料庫結果，與李有信型別相符，始悉上情。
二、案經王清揚訴由臺南市政府警察局新營分局報告臺灣臺南地
    方檢察署檢察官偵查起訴。
    理  由
一、訊據被告固坦承扣案上開行李袋及飼料袋為其所有，惟矢口
    否認有何竊取告訴人承租倉庫内電線之犯行，辯稱：我沒有
    偷拿王清揚的電線，我有在現場削電線，但這是我從別處撿
    到拿來這裡削的，那個電線不是告訴人的，因為我家很熱，
    所以我拿來這裡削，扣案行李袋内的不織布袋内的工具都是
    我自己的，但是裡面只有美工刀跟手套我是拿來削皮用，我
    沒有破壞倉庫鐵門，也沒有進去倉庫，更沒有偷拿告訴人的
    電線云云（原審卷第117頁，本院卷第68頁）。
二、經查：
　㈠證人即告訴人王清揚於警詢及偵訊證稱：我承租的倉庫是用
    來堆雜物，無人居住，110年4月5日我發現倉庫後方鐵門遭
    人破壞，無法開啟，我請房東來修理，隔天有修理好，後來
    我於4月8日13時20分回來察看，鐵捲門再次無法開啟，空地
    上留有一個內裝剪刀、美工刀、鋸子之行李袋，及一個內裝
    電線之飼料袋，我報警處理，經警會同進入倉庫，發現倉庫
    內的電線被剪斷，飼料袋含其內電線也不見，總共100公尺
    電線遭竊。4月5日犯嫌是破壞倉庫後方鐵門進入，但4月8日
    報警這次我不知竊嫌如何進入。後來4月9日14時許我回倉庫
    察看，碰見一男子騎乘腳踏墊載有東西的機車離開，該男子
    與警察提示警一卷第83至93頁沿線調閱監視器畫面之人相符
    ，扣案飼料袋裝著的電線，我可以確定是從我倉庫内剪出來
    的等語明確（警一卷第25至31、33至37頁，偵一卷第71至72
    頁），核與監視器翻拍照片（警一卷第83-93頁、偵一卷第4
    5-47頁、警二卷第35-47頁）、車輛詳細資料報表（警一卷
    第107頁）、車號000-000號普通重機車之車牌辨識系統資料
    （偵一卷第49-59頁、警二卷第47頁）所示相符。上開扣案
    行李袋、飼料袋業據被告坦承為其所有，且被告確實於上開
    時地多次行經遭竊倉庫附近，告訴人復指稱110年4月8日報
    警扣案之飼料袋（含電線）確為其失竊之電線無誤，有飼料
    袋照片及現場電線照片可供比對一致（警一卷第65頁），則
    被告持有該飼料袋（含電線）及行李袋（含工具），自然涉
    有攜帶兇器竊盜重嫌。
  ㈡110年4月8日扣案之行李袋（含工具），經警察勘察採證送驗
    結果，編號4-2手套内側斑跡DNA為男性，可排除來自被害人
    王清揚所有，經與刑事警察局去氧核醣核酸資料庫比對結果
    ，與刑事警察局鑑定「DNA建檔案」涉嫌人李有信（00年 0
    月00日，Z000000000)DNA-STR型別相符，編號4-1手套内側
    斑跡DNA-STR型別亦相符等情，有臺南市政府警察局鑑定書
    （警一卷第59-60頁）、現場勘察採證照片（警一卷第61-81
    頁、警二卷第31-33頁）、扣押筆錄、扣押物品目錄表（警
    一卷第95-103頁）、現場勘察紀錄表、採驗紀錄表（警一卷
    第135-137頁）附卷可稽，足見現場遺留行李袋內之削電線
    工具等兇器，確為被告所有，至為明確。
　㈢被告雖以前詞置辯，然衡諸常情，電線為有價值之物，當無
    可能輕易拾獲，被告始終無法提出如何取得該電線之途徑以
    供查證，實屬幽靈抗辯，難以採信。再者，被告坦承於4月9
    日告訴人在倉庫處碰見旋騎乘機車腳踏墊負載物品離去倉庫
    之男子為其本人（警一卷第5至7頁），倘若其正常行經該處
    ，何必在見到告訴人抵達時即匆忙離去，益見其形跡可疑。
    衡以被告於警詢供稱其經常出入該倉庫旁空地放置物品（警
    一卷第5至9頁），上開機車車牌辨識系統資料亦顯示被告於
    110年4月5日至9日經常行經該處，以其經常出入該倉庫旁之
    情狀，豈有不知該倉庫鐵門遭破壞之理，而告訴人放於倉庫
    內之電線遭竊，業如前述，被告又稱4月8日現場查扣之行李
    袋（含工具）及飼料袋（含電線)為其所有，則其有攜帶兇
    器行竊該處電線，至為灼然。
　㈣況且，證人黃燕輝於警詢證稱：被告曾於110年4月20日15時
    許，以「李丰原」名義前來變賣銅線等語（警一卷第39至43
    頁），亦可佐證被告確有剪斷電線削皮販賣之銷贓行為無誤
    。
  ㈤綜上所述，依據被告自承扣案行李袋、飼料袋為其所有，且
    其多次在該倉庫處削電線，扣案行李袋中手套内側斑跡DNA
    為被告所有，而該飼料袋內電線形式與失竊現場殘存電線形
    式一致，有現場照片可按（警一卷第65頁），足見飼料袋內
    電線確為告訴人失竊之物，被告無故持以削皮變賣，卻不能
    說明合法來源，是其上開所辯，難以採信，本件事證明確，
    被告有上開攜帶兇器竊盜犯行，堪以認定，應依法論科。
三、論罪科刑
  ㈠核被告所為，係犯刑法第321條第1項第3款之攜帶兇器竊盜罪
    。至公訴意旨雖認被告有毀越門扇之加重要件，然告訴人發
    覺鐵門毀損係在4月5日、4月8日，難以知悉究竟何時毀損，
    亦無法具體認定以如何之方式破壞，業據告訴人供述如上，
    此部分欠缺證據，尚難遽論為被告所為，併此敘明。
　㈡被告前因毒品案件，經新北地院以107年度簡字第2269號判處
    有期徒刑6月確定，接續執行後於108年2月5日執行完畢等事
    實，有臺灣高等法院被告前案紀錄表附卷可稽，其於有期徒
    刑執行完畢後，5年以内故意再犯本案有期徒刑以上之罪，
    為累犯，且依據司法院釋字第775號解釋意旨，被告構成累
    犯及犯罪情節，並無罪刑不相當情事，自仍有累犯加重其刑
    規定之適用，應依刑法第47條第1項規定加重其刑。
四、本院撤銷改判之理由：
  ㈠原審以檢察官所舉證據不能認定被告有竊盜犯行，而為無罪
    之諭知，固非無見。惟查：被告自承持有上開工具及遭竊電
    線，業如前述，其無法交代該電線來源，在碰見告訴人時匆
    忙逃離，形跡可疑，且多次出入上開倉庫旁空地，並有販賣
    電線銷贓之事實，是其行竊之事實，甚為明確，應予論罪科
    刑，原審不察，遽為無罪之諭知，自有未洽。檢察官提起上
    訴，指摘原判決違誤，為有理由，應由本院將原判決撤銷改
    判。
  ㈡爰審酌被告正值青年，素行（前有因案經法院判處罪刑之紀
    錄，前案紀錄表有22頁）、智識程度（○○學歷）、家庭及職
    業並經濟狀況（被告自陳：離婚，有一個小孩，父母親均已
    過世，不需撫養他人，入所前從事綁鋼筋之工作）、犯罪動
    機、目的及方法、竊得財物之價值、否認犯行之態度、與被
    害人無特別關係，迄未與被害人和解等一切情狀，量處如主
    文所示之刑。
　㈢扣案行李袋1個（含工具：斜口鉗1支、剪刀2支、美工刀2支
    、電子鉗1支、鋸子1支、十字螺絲起子1支、綿紗手套3個）
    ，為被告所有供犯罪所用之物，應依刑法第38條第2項規定
    宣告沒收。至扣案飼料袋，其內電線為告訴人所有，應予發
    還，不予宣告沒收。
據上論斷，應依刑事訴訟法第369條第1項前段、第364條、第299
 條第1項前段，判決如主文。
本案經檢察官陳昆廷提起公訴及上訴，檢察官謝錫和到庭執行職
務。
中　　華　　民　　國　  111   年　　10　　月　　27　　日
                  刑事第四庭    審判長法　官  蔡廷宜
                                      法　官  蔡川富
                                      法　官  翁世容
以上正本證明與原本無異。
如不服本判決應於收受送達後20日內向本院提出上訴書狀，其未
敘述上訴理由者，並得於提起上訴後20日內向本院補提理由書（
均須按他造當事人之人數附繕本）「切勿逕送上級法院」。
　　　　　　　　　　　　　　　　　　　書記官  顏惠華
中　　華　　民　　國　 111　　年　　10　　月　　27    日
附錄論罪科刑法條：
中華民國刑法第321條
犯前條第1項、第2項之罪而有下列情形之一者，處6月以上5年以
下有期徒刑，得併科50萬元以下罰金：
一、侵入住宅或有人居住之建築物、船艦或隱匿其內而犯之。
二、毀越門窗、牆垣或其他安全設備而犯之。
三、攜帶兇器而犯之。
四、結夥三人以上而犯之。
五、乘火災、水災或其他災害之際而犯之。
六、在車站、港埠、航空站或其他供水、陸、空公眾運輸之舟、
    車、航空機內而犯之。
前項之未遂犯罰之。